【裁判字號】    98,上訴,61
【裁判日期】    980604
【裁判案由】    毒品危害防制條例
【裁判全文】
臺灣高等法院刑事判決                  98年度上訴字第61號
上  訴  人
即  被  告  乙○○
                    （
選任辯護人  葉民文  律師
上列上訴人即被告因違反毒品危害防制條例案件，不服臺灣桃園
地方法院97年度訴字第571 號，中華民國97年10月30日第一審判
決（起訴案號：臺灣桃園地方法院檢察署97年度偵字第10116 號
），提起上訴，本院判決如下：
    主  文
原判決關於乙○○販賣第三級毒品予甲○○、丙○○暨定執行刑
部分，均撤銷。
乙○○轉讓第三級毒品，處有期徒刑肆月，扣案如附表編號(一)所
示之愷他命（未含外包裝袋）沒收。又販賣第三級毒品，處有期
徒刑捌年，扣案如附表編號(九)、(十)、(十一)、(十二)所示之物均沒收。應
執行有期徒刑捌年貳月，扣案如附表編號(一)所示之愷他命（未含
外包裝袋）、如附表編號(九)、(十)、(十一)、(十二)所示之物均沒收。
    事  實
一、乙○○明知愷他命業經公告列為毒品危害防制條例第2條第2
    項第3款之第三級毒品，不得非法持有、轉讓，竟基於轉讓
    第三級毒品愷他命之犯意，於民國（下同）97年4月上旬某
    日，在桃園縣中壢市○○路○段146巷旁「黑澀會檳榔攤」，
    免費提供如附表編號(一)、(二)所示之愷他命（毛重9 公克）（
    外包裝1包，內含9小包，警方編號：A16至A24，本院勘驗筆
    錄附表序號十六）予甲○○（綽號「老鄧」）施用。
二、乙○○、甲○○（所犯幫助販賣第三級毒品之犯行，經原審
    判處有期徒刑3年，其雖不服提起上訴；但已於5月14日具狀
    撤回上訴而確定）、丙○○（綽號「阿棟」，所犯以下所載
    販賣第三級毒品之犯行，未據上訴，業經原審判處有期徒刑
    4 年確定）均明知愷他命為禁止非法持有、販賣之第三級毒
    品。丙○○竟基於意圖營利販入第三級毒品愷他命之犯意，
    擬以新臺幣（下同）14萬5千元之價格，購入500公克之愷他
    命用以出售牟利，遂透過真實姓名年籍不詳，綽號「張霖」
    之成年女子委託甲○○代尋賣主洽購。甲○○知悉後，即基
    於幫助乙○○意圖營利賣出愷他命及幫助丙○○意圖營利販
    入愷他命之犯意，於97年4月15日至17日間，分別以其所使
    用如附表編號(十三)、(十四)所示行動電話，多次與乙○○、丙○○
    所使用如附表編號(十一)、(八)所示行動電話聯絡，居間傳遞交易
    愷他命之數量、金額、交易之時間、地點等訊息，幫助乙○○、丙○○達成以14萬5千元之價格、買賣500公克之愷他命
    ，並於97年4月17日下午6、7時許在「黑澀會檳榔攤」交易
    之合意。乙○○則基於意圖營利販賣第三級毒品愷他命之犯
    意，於97年4月17日凌晨2時許自不詳管道以不詳之價格販入
    第三級毒品愷他命1批，嗣於同日下午7時許，乙○○、甲○○、丙○○均抵達「黑澀會檳榔攤」後，即由乙○○在「黑
    澀會檳榔攤」2樓交付如附表編號(五)、(六)所示之愷他命共9包
    （毛重共計500.5公克）（警方編號：A6至A14，本院勘驗筆
    錄附表序號六至十四）予丙○○，丙○○則將14萬5千元交
    予乙○○後先行離去。乙○○為答謝甲○○媒介買賣之功，
    除當場給付甲○○5千元外，並另基於轉讓第三級毒品之犯
    意，轉讓如附表編號(三)、(四)所示之愷他命1包（毛重4.5公克
    ）（警方編號：A15，本院勘驗筆錄附表序號十五）予甲○○施用（乙○○此部分轉讓第三級毒品予甲○○之犯行，業
    據其撤回上訴，而由原審判處有期徒刑3月確定）。
三、嗣甲○○繼丙○○離開上開檳榔攤後，旋於同日晚間7時50
    分許在該檳榔攤旁停車場，遭在該處守候埋伏之內政部海巡
    署海岸巡防總局北部地區巡防局桃園機動查緝隊查緝員上前
    盤查而查悉上情，並自甲○○身上扣得如附表編號(三)、(四)所
    示甲○○甫自乙○○處受讓取得之愷他命1 包（毛重4.5 公
    克）（警方編號：A15，本院勘驗筆錄附表序號十五）、如
    附表編號(一)、(二)所示甲○○前於97年4月上旬某日自乙○○
    處受讓之愷他命（毛重9公克）（外包裝1包，內含9小包，
    警方編號：A16至A24，本院勘驗筆錄附表序號十六）、甲○○所有如附表編號(十三)、(十四)所示供聯絡幫助販賣第三級毒品所
    用之行動電話2具、如附表編號(十五)所示因幫助販賣第三級毒
    品所得之現金5千元，查緝員再依甲○○之供述，循線查獲
    販賣毒品之乙○○及丙○○二人，並自乙○○身上扣得乙○○所有如附表編號(十一)所示供聯絡販賣第三級毒品所用之行動
    電話1具、如附表編號(十二)所示因販賣第三級毒品所得之現金
    14萬5千元，自丙○○所駕駛車號6936-TQ自用小客車內及桃
    園縣平鎮市○○路○段253號「檳果檳榔攤」內扣得丙○○所
    藏放如附表編號(五)、(六)所示甫自乙○○處購得之第三級毒品
    愷他命（外包裝12包，內含17小包）（毛重共計500.5公克
    ）（警方編號：A6至A14、A25、A26至A31、A32，本院勘驗
    筆錄附表序號六至十四、十七、十八、十九），及丙○○所
    有如附表編號(八)所示供聯絡販入第三級毒品所用之行動電話
    1具、如附表編號(七)所示供販入第三級毒品所用之大型包裝
    袋1只，嗣再經丙○○之供述，於前揭「黑澀會檳榔攤」2樓
    扣得如附表編號(九)、(十)所示乙○○意圖營利所販入、尚未及
    售出之第三級毒品愷他命5包（原淨重共計882.5公克，經鑑
    定時取樣用罄0.14公克，仍餘淨重882.36公克）（警方編號
    ：A1至A5，本院勘驗筆錄附表序號一至五），及其餘乙○○
    所有如附表編號(十六)至(二十)所示與本案無涉之物。
四、案經內政部海岸巡防署海岸巡防總局北部地區巡防局桃園機
    動查緝隊報請臺灣桃園地方法院檢察署檢察官偵查起訴。
    理  由
甲、程序部分：
一、本件上訴人即被告乙○○於本院98年1月16日準備程序期日
    當庭表示請求就其於97年4月17日下午7時許轉讓如附表編號
    (三)、(四)所示之第三級毒品愷他命1包（毛重4.5公克）予甲○○部分撤回上訴，此有本院該期日準備程序筆錄（本院卷第
    65頁反面）及被告乙○○所立具之撤回上訴聲請書（本院卷
    第69頁）附卷可稽；又關於原審判決被告丙○○有罪之意圖
    營利販入如附表編號(五)、(六)所示之第三級毒品愷他命12包（
    毛重共計500.5公克）部分，亦未據被告丙○○及檢察官提
    起上訴。被告乙○○既已就上開轉讓第三級毒品部分撤回上
    訴在案，且被告丙○○及檢察官亦未針對被告丙○○所犯上
    開販賣第三級毒品部分提起上訴；另查被告甲○○被訴於97
    年4月15日至17日間幫助被告乙○○、丙○○販賣第三級毒
    品之犯行，經原審判處有期徒刑3年，其雖不服提起上訴；
    但已於5月14日具狀撤回上訴而確定），此有其名義之撤回
    上訴狀足憑（本院卷第209頁），並經其之選任辯護人鍾儀
    婷律師於本院審理期日到庭陳明在卷（本院卷第38頁倒數第
    2 行）。則本院僅須就被告乙○○被訴於97年4月上旬某日
    販賣第三級毒品愷他命予甲○○（嗣經本院變更起訴法條為
    轉讓第三級毒品罪）、被告乙○○於97年4月17日下午7時許
    販賣如附表編號(五)、(六)所示之第三級毒品愷他命12包（毛重
    共計500.5公克）予丙○○等上訴部分加以處理，合先敘明
    。
二、按「被告以外之人於審判外之陳述，雖不符刑事訴訟法第15
    9條之1至第159條之4之規定，而經當事人於審判程序同意作
    為證據，法院審酌該言詞陳述或書面陳述作成時之情況，認
    為適當者，亦得為證據。當事人、代理人或辯護人於法院調
    查證據時，知有刑事訴訟法第159條第1項不得為證據之情形
    ，而未於言詞辯論終結前聲明異議者，視為有前項之同意」
    ，刑事訴訟法第159條之5定有明文。查本判決作為認定被告
    犯罪事實所引用以下審判外作成之相關供述證據（包含書面
    陳述），雖皆屬傳聞證據；惟公訴人、被告乙○○及其辯護
    人於本院準備程序、審判期日均表示無意見而不予爭執，亦
    未於言詞辯論終結前聲明異議，本院審酌上開證據資料製作
    時之情況，尚無違法不當及證明力明顯過低之瑕疵，亦認為
    以之作為證據應屬適當，故前揭證據資料均有證據能力。至
    其餘資以認定被告犯罪事實之非供述證據，本院亦查無有何
    違反法定程序取得之情形，亦均認具有證據能力。其中本院
    為明瞭扣案第三級毒品編號與序號之關係、數量、查扣之來
    源等情，於98年4月29日預先調取扣案第三級毒品勘驗，同
    時製作附表並拍照存卷，此有本院勘驗筆錄在卷可憑（本院
    卷第1頁），雖未事先通知被告乙○○及辯護人、檢察官到
    場共同參與及表示意見；但查本院於審理期日經提示上開勘
    驗筆錄，被告乙○○及辯護人、檢察官對之均表示無意見，
    同意引為證據，此有本院審理筆錄可憑（本院卷第212頁反
    面至第213頁正面），併此敘明。
乙、實體部分：
壹、上訴人即被告乙○○於97年4月上旬某日轉讓如附表編號(一)
    、(二)所示之第三級毒品愷他命（毛重9公克）（外包裝1包，
    內含9小包，警方編號：A16至A24，本院勘驗筆錄附表序號
    十六）予甲○○部分：
一、此部分事實，業據被告乙○○於原審、本院審理中自白供稱
    ：其有在「黑澀會檳榔攤」無償提供愷他命予甲○○施用，
    實際重量伊並不清楚，但絕無甲○○所說之100公克，甲○○只有要一點點等語（原審卷第217頁；本院卷第24頁）不
    諱，核與證人即同案被告甲○○於警詢、偵查迄原審審理中
    均一致證稱：員警於97年4月17日晚間7時50分許在其身上所
    扣得如附表編號(一)、(二)所示之愷他命（毛重9公克）（外包
    裝1包，內含9小包，警方編號：A16至A24，本院勘驗筆錄附
    表序號十六）係其前於97年4月上旬某日在「黑澀會檳榔攤
    」向被告乙○○所取得之情節相符，而本件扣案之白色透明
    結晶體，經送內政部警政署刑事警察局取樣鑑驗結果，確係
    第三級毒品愷他命，亦有該局97年5月7日刑鑑字第09700594
    00號鑑定書1紙（97年度偵字第10116號卷〈下稱偵查卷〉第
    139頁）在卷足憑。本院於98年4月29日調取扣案白色透明結
    晶體勘驗，外觀均屬一致，此有本院勘驗筆錄及所拍照片附
    卷可稽（本院卷第189頁至第195頁）。復參以卷附97年4月1
    6日23時59分許證人即同案被告甲○○與持用門號000000000
    0號行動電話之綽號「張霖」之成年女子（按此業據甲○○
    於警詢時供陳明確，見偵查卷第38頁）間之通訊監察譯文載
    明：「（甲○○）：……然後剛剛很好笑哦，我叔叔（按即
    指被告乙○○）跟我講什麼你知道嗎？（張霖）：呃？（甲○○）：他跟我講說，那你要不要先過來救我。（張霖）：
    哈。（甲○○）：我說幹嘛？他說……沒有抽菸的啦（按即
    指第三級毒品愷他命），我說連你都沒有了，那你要我怎麼
    救你呀，他說我不管。（張霖）：那怎麼辦？（甲○○）：
    我還有啊，我故意不要給他的，給他不能賺半毛錢耶。他給
    我他也是這樣子……」等情（本院卷第149頁），足徵被告
    乙○○與同案被告甲○○彼此間就第三級毒品愷他命之授受
    ，並無向對方牟利之情，自堪佐證被告乙○○上開自白確與
    事實相符。至證人即同案被告甲○○雖堅指其向被告乙○○
    於97年4月上旬某日所取得之愷他命有100公克，上開員警自
    其身上所扣得毛重9公克之愷他命係其施用後所剩下的云云
    （偵查卷第101頁、原審卷第116頁）；然被告乙○○堅決否
    認有轉讓100公克予甲○○，參諸同案被告甲○○與被告乙○○時常保持聯繫，甲○○既係以供己施用之目的向被告乙○○取得愷他命，斷無一次即向被告乙○○取得如此大量愷
    他命之理，況本件員警於97年4月17日自甲○○身上所扣得
    之愷他命僅有毛重9公克，甲○○理應無法於如此短暫之時
    間內得以施用愷他命達90公克以上等情，復依罪疑有利於被
    告之原則，應認被告乙○○於97年4月上旬某日轉讓予甲○○之愷他命僅有如附表編號(一)、(二)所示之毛重9公克。是被
    告乙○○此部分轉讓第三級毒品愷他命予甲○○之犯行，至
    為顯然。
二、證人即同案被告甲○○雖迭於警詢、偵查迄原審審理中堅指
    員警自其身上所扣得毛重9公克之愷他命，係其於97年4月上
    旬某日在「黑澀會檳榔攤」向被告乙○○以每克350元買了3
    萬5千元（即100公克）用剩的云云（偵查卷第36、101頁，
    原審卷第116頁）。惟按「刑事訴訟法第156條第2項規定：
    被告或共犯之自白不得作為有罪判決之唯一證據，仍應調查
    其他必要之證據，以察其是否與事實相符。其立法旨意乃在
    防範被告或共犯自白之虛擬致與事實不符，故對自白在證據
    上之價值加以限制，明定須藉補強證據以擔保其真實性，並
    非絕對可由法院自由判斷被告或共犯自白之證明力。況犯毒
    品危害防制條例第4條第1項至第4項、第5條第1項至第4項前
    段、第6條第1項至第4項、第7條第1項至第4項、第8條第1項
    至第4項、第10條或第11條第1、2項之罪，供出毒品來源，
    因而破獲者，得減輕其刑，同條例第17條定有明文，則施用
    毒品之人，如供出毒品來源因而破獲，既得藉以邀求寬典減
    輕其刑，為擔保其所為不利於對向共犯陳述之真實性，尤應
    有足以令人確信其陳述為真實之補強證據，始得據為不利被
    告之認定」，有最高法院95年度臺上字第4744號判決要旨可
    資參照。查本案係源於被告甲○○遭人檢舉販賣第三級毒品
    ，經海岸巡防總局北部地區巡防局桃園機動查緝隊呈請臺灣
    桃園地方法院檢察署檢察官向臺灣桃園地方法院聲請對甲○○所持用之行動電話門號0000000000、0000000000號實施通
    訊監察，因認被告甲○○涉犯違反毒品危害防制條例罪嫌，
    經上開查緝隊查緝員在「黑澀會檳榔攤」附近守候埋伏而予
    以逮捕，則被告甲○○遭逮捕後，為求脫免罪責或得邀減輕
    其刑之寬典而為不實或嫁禍他人之陳述，尚非無可能，自須
    有足以令人確信其陳述為真實之補強證據，以擔保其所為不
    利於被告乙○○陳述之真實性；惟細譯本案全部卷證資料，
    除共同被告甲○○上開於警詢、偵查迄原審審理中之片面指
    述外，並無其他補強證據足證甲○○所稱其於97年4月上旬
    某日在「黑澀會檳榔攤」向被告乙○○以每公克350元之價
    格購買100公克愷他命之情節屬實，更無100公克之愷他命扣
    案可稽，遑論依上開97年4月16日23時59分許共同被告甲○○與持用門號0000000000號行動電話之綽號「張霖」之成年
    女子間之通訊監察譯文所載內容，已足徵被告乙○○與共同
    被告甲○○彼此間就第三級毒品愷他命之授受，並無向對方
    牟利之情，適足以彈劾證人即共同被告甲○○上開所為向被
    告乙○○購買愷他命證言之憑信性。是本院自難遽依證人即
    共同被告甲○○之片面指述，即認定被告乙○○有此部分販
    賣第三級毒品愷他命予甲○○之犯行。
貳、被告乙○○於97年4月17日凌晨2時許，意圖營利自不詳管道
    以不詳之價格販入第三級毒品愷他命1批，嗣於同日下午7時
    許以14萬5千元之價格，將其中如附表編號(五)、(六)所示之愷
    他命（毛重共計500.5公克）（警方編號：A6至A14，本院勘
    驗筆錄附表序號六至十四）販賣予丙○○部分：
一、訊據被告乙○○矢口否認此部分販賣第三級毒品愷他命之犯
    行，辯稱：丙○○於97年4月17日所購得如附表編號(五)、(六)
    所示之愷他命（毛重共計500.5公克）係向同案被告甲○○
    所購買，該日晚間7時許甲○○有帶丙○○到「黑澀會檳榔
    攤」，甲○○要伊到樓上拿愷他命，表示他要賣愷他命給丙○○，要伊先轉讓500公克之愷他命給他，伊即應甲○○所
    求將500公克之愷他命交給甲○○，由甲○○與丙○○交易
    ，甲○○將如附表編號(五)、(六)所示之愷他命以14萬5千元之
    價格販售予丙○○後，即當場將賺取之利潤5千元抽走，並
    將本錢14萬元交予伊，嗣又表示已無東西可吸食，而向伊要
    了4.5公克之愷他命，是本件如附表編號(五)、(六)所示之愷他
    命係伊以14萬元之成本價轉讓予甲○○，而由甲○○以14萬
    5千元之價格販售予丙○○賺取5千元之差價，且伊所取得之
    愷他命1批並非基於營利之意圖所販入云云。
二、惟查：
（一）被告乙○○於97年4月17日下午7時許以14萬5千元之價格
      ，將如附表編號(五)、(六)所示之愷他命（毛重共計500.5公
      克）販賣予丙○○部分之事實，業據被告乙○○於原審羈
      押訊問時自白供稱：伊確實在97年4月17日那天以14萬5千
      元的代價賣愷他命給丙○○，伊自己拿了5千元給甲○○
      作為他的報酬，另還送1包愷他命給甲○○，但數量不多
      等語（97年度聲羈字第282號卷第9頁）不諱，核與證人即
      當時陪同甲○○前往現場之丁○○於原審審理時具結證稱
      ：當天有看到乙○○不曉得從哪邊拿出1個綠色袋子，放
      在丙○○前面的桌上，丙○○當場將1包錢放在乙○○前
      面桌上，之後丙○○就把綠色袋子取走，乙○○就把這包
      錢拿走等語（原審卷第169頁），及證人即同案被告甲○○於警詢、偵查、原審審理時證述：其係因綽號「張霖」
      之成年女子委託伊幫丙○○代為尋找愷他命之賣主，故伊
      即以如附表編號(十三)所示行動電話與被告乙○○所持用如附
      表編號(十一)所示之行動電話聯絡，並以另一支如附表編號(十四)
      所示行動電話與丙○○所持用如附表編號(八)所示之行動電
      話聯繫，幫助被告乙○○與丙○○講好以14萬5千元之價
      格交易500公克愷他命，並約定於97年4月17日下午6、7時
      許在「黑澀會檳榔攤」交易；伊當天與丁○○一起到「黑
      澀會檳榔攤」2樓，被告乙○○拿出愷他命，丙○○試用
      後就從包包內拿錢出來，之後丙○○就把綠色袋子取走，
      乙○○就把這包錢拿走，伊送丙○○下樓後又回到「黑澀
      會檳榔攤」，乙○○就從丙○○給的錢當中抽出5千元，
      並用香菸盒外包裝的塑膠袋倒了一點愷他命給伊，伊就與
      丁○○一起離開等語（偵查卷第37、38、100至102頁；原
      審卷第114至115頁），暨同案被告丙○○於偵查中以證人
      身分具結後及原審羈押訊問時陳稱：其透過友人介紹而認
      識被告甲○○，再透過被告甲○○居中聯繫而於97年4月
      17日下午7時許向被告乙○○以14萬5千元購買500公克愷
      他命；賣家是乙○○等語（見偵查卷第104至105頁；97年
      度聲羈字第282號卷第7至8頁），均屬相符。再者，觀諸
      卷附97年4月16日、同年月17日被告甲○○與綽號「張霖
      」之成年女子、被告乙○○等人間之通訊監察譯文載明：
      「（97年4月16日20時5分許）（張霖）：你家上面的（按
      應係指被告乙○○）還沒起床哦？（甲○○）：你說那個
      500的哦？（張霖）：嗯。（甲○○）：還在睡，昨天晚
      上他們弄到白天。不然他們不夠進來的話外面會沒東西，
      他們昨天臨時緊急出去找東西。……（張霖）：他（按應
      係指同案被告丙○○）剛剛有來，問我什麼時候，我說我
      下班。（甲○○）：對啊，你下班，他們大概就好了，好
      了就看在哪見面，弄好來就推開來。（張霖）：好啦，他
      是不想那麼晚啦，可是你那邊又那麼晚。（甲○○）：沒
      辦法，他還在睡」（本院卷第146頁）、「（97年4月16日
      21時43分許）（乙○○）：28號還沒給我消息。……（甲○○）：他會不會消失不見了？（乙○○）：不知道，他
      有接我電話，他說晚點打給我，他正在忙。（甲○○）：
      人家（按應係指同案被告丙○○）蠻急的哦！（乙○○）
      ：你就看他27號小姐要不要叫！（甲○○）：27號小姐我
      怕他不想叫，因為人家指名……台灣的他不要。（乙○○
      ）：你不會問他看看哦？加減問啊。（甲○○）：就問過
      了啊，台灣的他不要，因為台灣的外面都喊到很低啊，他
      們都認為台灣的沒有價。（乙○○）：看晚一點人家回我
      電話啊，我剛有打給他啦。（甲○○）：是哦，因為我想
      說能牽起來就趕快牽起來，耶，一次就讓你舒服到。（乙○○）：哪有舒？舒個屁呀，我賺的跟你一樣多。舒服個
      屁。（甲○○）：不要說你小弟我不爭氣。（乙○○）：
      我再催他看看哦」（本院卷第147頁）、「（97年4月16日
      23時53分許）（乙○○）：喂，明天。（甲○○）：確定
      ？（乙○○）：確定！」（本院卷第147頁）、「（97年4
      月16日23時59分許）（甲○○）：哇，走掉，可能要跟阿
      眾（按應係指綽號『阿棟』之丙○○）講一下了。（張霖
      ）：講什麼？（甲○○）：要明天，今天貨運出不來。…
      …（張霖）：那明天什麼時候？（甲○○）：這個不能確
      定，應該是傍晚的時候吧。……（張霖）：我在想我怎麼
      跟他講啦，他現在人在這邊。（甲○○）：誰？阿眾哦？
      （張霖）嗯。（甲○○）：不然你把電話拿給他，我跟他
      講。（張霖）：好。（丙○○）：喂。（甲○○）：喂，
      我老鄧啦。可能要到明天中午以後哦。（丙○○）：明天
      ？（甲○○）：對啊，因為今天東西出不來啊，我們昨天
      被衝到，然後今天東西現在全部在倉庫，然後倉庫外面有
      賊頭。（丙○○）：嗯。明天中午以後……。（甲○○）
      ：嗯。……（丙○○）：好，那就明天中午過後或是晚上
      。（甲○○）：對，明天中午過後或是晚上我就跟你聯絡
      」（本院卷第149至150頁）、「（97年4月17日0時3分許
      ）（甲○○）：喂，我找到老闆。（乙○○）：幹嘛？（
      甲○○）：他說好，我跟他約明天下午或傍晚。（乙○○
      ）：明天晚上啦，差不多12點好不好？（甲○○）：明天
      晚上12點？那麼晚哦，這樣拖太久啦，老大。（乙○○）
      ：是哦，好，那我等下跟他催一下。（甲○○）：對啊，
      你跟他說晚上啦，晚上我們就處理好，我們就走掉」（本
      院卷第150頁）、「（97年4月17日2時45分許）（乙○○
      ）：你朋友睡了嗎？（甲○○）：我問一下」、「（97年
      4月17日2時50分許）（甲○○）：叔，睡了啦。（乙○○
      ）：好，那明天下午啊。（甲○○）：反正你就先騎起來
      就好啦。（乙○○）好」（本院卷第155頁）、「（97年4
      月17日15時54分許）（甲○○）：叔，你在店裡嗎？（乙○○）：沒有。（甲○○）：你在哪？（乙○○）：家裡
      。（甲○○）：好，我現在差不多聯絡聯絡哦。（乙○○
      ）：好，你聯絡一下」（本院卷第161頁）、「（97年4月
      17日15時55分許）（甲○○）：阿眾（按應係指綽號『阿
      棟』之丙○○）電話給我，我跟阿眾聯絡。（張霖）：00
      00000000。（甲○○）：好，謝了」（本院卷第161頁）
      、「（97年4月17日16時許甲○○與丙○○聯絡過後）（
      甲○○）：他說6、7點，我跟他說來前半個小時打給我，
      我就過去檳榔攤等他。（乙○○）：嗯。（甲○○）：我
      叫他過來前半個小時打給我，我就過去大本營等他。（乙○○）好，好」（本院卷第161頁）、「（97年4月17日18
      時6分許）（張霖）：你等下不是要出去嗎？（甲○○）
      ：對呀，等下要去阿眾的那個啊。（張霖）：哦，他下班
      了嗎？（甲○○）：他說6點多，6點到7點……」（本院
      卷第162頁）、「（97年4月17日18時19分許）（甲○○）
      ：我過去囉。（乙○○）：我還沒過去耶。（甲○○）：
      你還沒過去，你要多久？（乙○○）：差不多半個小時吧
      。（甲○○）：好，你慢慢開過去，我也慢慢開過去」（
      本院卷第163頁）、「（97年4月17日18時51分許）（甲○○）：油門踩大力一點啦。（乙○○）：踩很大力了啦。
      在新光河間了啦。（甲○○）：人家在催我，我不敢跟人
      家說我到了。（乙○○）：好」（本院卷第163頁）等情
      ，足見同案被告丙○○透過綽號「張霖」之成年女子委託
      被告甲○○代尋賣主洽購愷他命，經甲○○覓得賣主即被
      告乙○○，並居間協調雙方以14萬5千元買賣500公克之愷
      他命成交，惟因被告乙○○並無存貨，為賺取此次交易之
      龐大利潤尚須另外調貨，嗣被告乙○○於97年4月17日凌
      晨2時許自不詳管道以不詳之價格販入第三級毒品愷他命1
      批並告知甲○○後，再經甲○○居中聯繫被告乙○○、丙○○，而約妥於97年4月17日下午6、7時許在「黑澀會檳
      榔攤」交易，復依上開通訊監察譯文所載被告乙○○截至
      該日下午6時51分許尚未抵達現場，以及被告甲○○於雙
      方交易完畢後離開現場旋於該日下午7時50分許遭逮捕等
      情，當可推知被告乙○○與丙○○該次交易愷他命之時間
      應係97年4月17日下午7時許。此外，並有內政部警政署刑
      事警察局97年5月7日刑鑑字第0970059400號鑑定書1紙（
      偵查卷第139頁）、本院98年4月29日勘驗筆錄及所拍照片
      、臺灣桃園地方法院97年3月19日97年聲監字第158號通訊
      監察書影本（原審卷第87至88頁、本院卷第189頁至第19
      5頁）在卷可稽，復有如附表編號(三)至(八)、(十一)至(十五)所示之
      物扣案可佐。而此部分扣案之愷他命係查緝員嗣依丙○○
      之供述，於前揭「黑澀會檳榔攤」2樓所扣得，此業據同
      案被告丙○○供陳明確，足見該等愷他命與被告乙○○所
      販售予丙○○之愷他命係屬同批，而屬被告乙○○意圖營
      利所販入、尚未及售出之第三級毒品無訛。是被告乙○○
      於97年4月17日凌晨2時許，意圖營利自不詳管道以不詳之
      價格販入第三級毒品愷他命1批，嗣於同日下午7時許以14
      萬5千元之價格，將其中如附表編號(五)、(六)所示之愷他命
      （毛重共計500.5公克）（警方編號：A6至A14，本院勘驗
      筆錄附表序號六至十四）販賣予丙○○之事實，至為明灼
      。
（二）被告乙○○雖辯以：丙○○於97年4月17日所購得如附表
      編號(五)、(六)所示之愷他命（毛重共計500.5公克）係向同
      案被告甲○○所購買，該日晚間7時許甲○○有帶丙○○
      到「黑澀會檳榔攤」，甲○○要伊到樓上拿愷他命，表示
      他要賣愷他命給丙○○，要伊先轉讓500公克之愷他命給
      他，伊即應甲○○所求將500公克之愷他命交給甲○○，
      由甲○○與丙○○交易，甲○○將如附表編號(五)、(六)所示
      之愷他命以14萬5千元之價格販售予丙○○後，即當場將
      賺取之利潤5千元抽走，並將本錢14萬元交予伊，嗣又表
      示已無東西可吸食，而向伊要了4.5公克之愷他命，是本
      件如附表編號(五)、(六)所示之愷他命係伊以14萬元之成本價
      轉讓予甲○○，而由甲○○以14萬5千元之價格販售予丙○○賺取5千元之差價，且伊所取得之愷他命1批並非基於
      營利之意圖所販入云云。然查，被告乙○○前於原審羈押
      訊問時所為之自白與證人丁○○、被告甲○○及丙○○之
      證述一致，顯見其於原審羈押訊問時所為之自白較為可採
      ；且觀諸上開97年4月16日21時43分許被告乙○○與甲○○間之通訊監察譯文所載內容，被告甲○○顯有因媒介該
      次毒品交易而讓被告乙○○賺取利潤之意，而被告乙○○
      亦提及其確有獲利之情，足見被告乙○○辯稱本件如附表
      編號(五)、(六)所示之愷他命係其以14萬元之成本價轉讓予甲○○，而由甲○○以14萬5千元之價格販售予丙○○賺取5
      千元之差價，且其所取得之愷他命1批並非基於營利之意
      圖所販入云云，委無足採。至同案被告丙○○雖於原審審
      理中一度陳稱：伊遭查扣之500公克愷他命係向被告甲○○購買，錢是交給甲○○，再由甲○○將毒品交給伊云云
      （原審卷第107至108頁），然同案被告丙○○於偵查中證
      稱：其所支付之14萬5千元是用夾鍊袋裝成1捆，其中10萬
      元是用橡皮筋綁著，剩下的4萬5千元是散的，伊在2樓客
      廳先將一點放在香菸裡面試，覺得可以然後就把錢交給乙○○，伊是透過甲○○向乙○○買的，之前並不認識乙○○，也沒看過他，伊都是跟甲○○聯繫等語（偵查卷第10
      4至105頁），與證人丁○○於原審審理時具結證稱：丙○○拿出1個透明有拉鍊的袋子，伊看到是1包錢，丙○○當
      場將這包錢放在乙○○前面的桌上，之後丙○○就把綠色
      袋子取走，乙○○就把這包錢拿走等語（原審卷第169頁
      ），及被告甲○○供稱被告乙○○於交易後有抽出其中5
      千元予伊等語，相互以析，顯見被告丙○○所交付之14萬
      5千元，確係由被告乙○○所收受無訛，被告乙○○為出
      售500公克愷他命予丙○○之人，應堪認定。同案被告丙○○嗣於原審審理中所為之上開證述，自不足資為被告乙○○有利之證明。
（三）至被告乙○○於原審審理中曾供稱：如附表編號(九)、(十)所
      示之愷他命是其友人「小風」寄放的，另外拿給丙○○的
      如附表編號(五)、(六)所示之愷他命亦是「小風」寄放的，因
      為甲○○知道伊那邊有毒品，要賣給丙○○，伊就將毒品
      交給甲○○，然後拿回本錢14萬元云云（原審卷第186頁
      ）。然查，本次毒品交易經被告甲○○居間協調乙○○、
      丙○○雙方以14萬5千元買賣500公克之愷他命成交時，被
      告乙○○根本沒有存貨，為賺取交易之利潤尚須另外調貨
      ，待被告乙○○於97年4月17日凌晨2時許自不詳管道以不
      詳之價格販入第三級毒品愷他命1批並告知甲○○後，一
      直延至同日下午7時許始與丙○○完成如附表編號(五)、(六)
      所示愷他命之交易，業據同案被告甲○○於偵查中供證明
      確（偵查卷第101至102頁），並有上開各次通訊監察譯文
      附卷足憑，而扣案如附表編號(九)、(十)所示之愷他命，係查
      緝員嗣依丙○○之供述，於前揭「黑澀會檳榔攤」2樓所
      扣得，此亦據同案被告丙○○供陳明確，足見該等愷他命
      與被告乙○○所販售予丙○○之愷他命係屬同批，而屬被
      告乙○○意圖營利所販入、尚未及售出之第三級毒品，是
      被告乙○○辯稱該批毒品係其友人「小風」所寄放云云，
      已嫌無據；況查被告乙○○於原審審理中復又供稱：算伊
      比較有權利處分這500公克愷他命，甲○○沒有伊同意不
      可以賣這500公克愷他命，伊有同意甲○○賣等語（原審
      卷第220至221頁），且稱：在現場沒有問甲○○或丙○○
      到底是多少錢買這500公克愷他命，也不關心售價（原審
      卷第220頁），則衡諸常情，若上開500公克愷他命確係其
      友人寄放，何以被告乙○○有處分之權利？而其逕自處分
      後卻又毫不關心售價，將來又如何對其友人交待？足見被
      告乙○○上開辯解顯與常情不符，復與同案被告甲○○所
      證及上開各次通訊監察譯文所示其為賺取該次交易利潤而
      另外向其他不明管道調取貨源之情節明顯牴觸，自無足採
      。
（四）按販賣毒品係違法行為，非可公然為之，且有其獨特之販
      售通路及管道，復無公定價格，容易增減分裝之份量，而
      每次買賣之價量，可能隨時依雙方關係深淺、資力、需求
      量及對行情之認知、毒品純度、來源是否充裕、查緝鬆嚴
      、購買者被查獲時供述購買對象之可能風險評估等，而異
      其標準，非可一概而論。本件被告乙○○因否認上開販賣
      愷他命予丙○○之犯行，且訛稱：如附表編號(五)、(六)所示
      之愷他命係其以14萬元之成本價轉讓予甲○○云云，致本
      院無從逕憑卷證資料而推認其該次交易所得獲致之具體利
      潤為何，然查，近年來政府為杜絕毒品之氾濫，對於查緝
      施用及販賣毒品之工作，無不嚴加執行，販賣毒品罪又係
      重罪，設若無利可圖，衡情一般持有毒品之人當無輕易將
      所持有之毒品轉售他人而甘冒於再次向他人購買時，被查
      獲移送法辦並受長期自由刑剝奪危險之理，且不論係以何
      包裝之愷他命，均可任意分裝或增減其份量，而每次買賣
      之價量，亦隨前開因素而為機動地調整，因之販賣之利得
      ，除經坦承犯行，或帳冊價量均臻明確外，委難察得實情
      ，職是之故，縱未確切查得販賣所得賺取之實際差價，但
      除別有事證，足認係按同一價格轉讓，確未牟利外，尚難
      執此即認非法販賣之事證有所不足，致知過坦承者難辭重
      典，飾詞否認者反得逞僥倖，而失情理之平。準此，被告
      乙○○與丙○○彼此並不相識，尚須透過被告甲○○居間
      聯繫交易細節，被告乙○○猶於並無存貨之情形下，另向
      他人調取貨源而涉險販賣第三級毒品，且觀諸上開97年4
      月16日21時43分許被告乙○○與甲○○間之通訊監察譯文
      所載內容，被告甲○○顯有因媒介該次毒品交易而讓被告
      乙○○賺取利潤之意，而被告乙○○亦提及其確有獲利之
      情，業如前述，堪認被告乙○○為完成與丙○○間之交易
      而自不明之管道販入愷他命1批，嗣並將其中如附表編號
      (五)、(六)所示之愷他命售予丙○○，當有營利之意圖，殆無
      疑義。
參、論罪科刑部分：
一、核被告乙○○所為，係犯毒品危害防制條例第8條第3項之轉
    讓第三級毒品罪及同條例第4條第3項之販賣第三級毒品罪。
    被告乙○○轉讓如附表編號(一)所示之愷他命予甲○○前、販
    賣如附表編號(五)、(六)所示之愷他命予丙○○前及意圖營利販
    入如附表編號(九)、(十)所示之愷他命後，持有第三級毒品愷他
    命之低度行為，均分別為其轉讓、販賣之高度行為所吸收，
    不另論罪。被告乙○○意圖營利販入如附表編號(五)、(六)、(九)
    、(十)所示之愷他命後，將如附表編號(五)、(六)所示之愷他命販
    售予丙○○之行為，乃接續原先意圖營利販入之犯意而為，
    係基於單一犯意之接續行為，應論以一販賣既遂罪（最高法
    院93年度臺上字第6309號判決要旨參照）。被告乙○○上開
    轉讓第三級毒品及販賣第三級毒品之犯行，犯意各別，行為
    互殊，應分論併罰。被告乙○○意圖營利販入如附表編號(五)
    、(六)、(九)、(十)所示愷他命之犯行，雖未據起訴，然與業經起
    訴且經本院認定有罪之販賣如附表編號(五)、(六)所示愷他命予
    丙○○部分具有接續犯實質上一罪之關係，為起訴效力所及
    ，本院自應併予審理。又公訴人就被告乙○○轉讓如附表編
    號(一)所示之愷他命予甲○○部分，認係犯毒品危害防制條例
    第4條第3項之販賣第三級毒品罪，容有未洽，爰於不妨害事
    實同一之範圍內變更起訴法條。
二、原審據以對被告乙○○論罪科刑，固非無見。惟查：（一）
    被告乙○○於97年4 月上旬某日僅有轉讓如附表編號(一)、(二)
    所示之愷他命予甲○○，原審僅依同案被告甲○○之片面指
    述，於別無其他補強證據佐證之情況下，即遽認被告乙○○
    以3萬5千元之價格販賣100公克之愷他命予甲○○，自有未
    洽。（二）被告乙○○意圖營利販入如附表編號(五)、(六)、(九)
    、(十)所示愷他命之犯行，原審漏未認定；且對於扣案如附表
    編號(九)、(十)所示之愷他命究與被告乙○○販賣第三級毒品之
    犯行有何關聯，並未予以說明，卻於本案一併宣告沒收，自
    嫌理由不備。（三）被告乙○○各次轉讓、販賣第三級毒品
    之犯行，既應分論併罰，則於各該轉讓、販賣之罪刑下，僅
    能就各該次轉讓、販賣之愷他命諭知沒收，原判決認被告乙○○成立2次販賣第三級毒品罪，於各該販賣之罪刑下，就
    本件扣案之愷他命全部均分別諭知沒收，亦有未洽。（四）
    扣案如附表編號(二)所示愷他命之外包裝袋1只，雖係被告乙○○轉讓第三級毒品所用之物，惟係屬甲○○所有，已非被
    告乙○○所有之物，自不應於被告乙○○轉讓第三級毒品罪
    部分諭知沒收，原判決認被告乙○○此部分成立販賣第三級
    毒品罪，以上開愷他命之外包裝袋係被告乙○○供販賣第三
    級毒品所用之物，且屬被告甲○○所有，而於被告乙○○販
    賣第三級毒品之罪刑下併予宣告沒收，亦有未合。被告乙○○上訴否認販賣愷他命予丙○○云云，並無理由；惟被告乙○○上訴否認於97年4月上旬某日販賣愷他命予甲○○，主
    張僅有轉讓第三級毒品之犯行，為有理由，加之原判決就被
    告乙○○販賣第三級毒品部分，既有前揭可議，自無可維持
    ，自應由本院將原判決關於被告乙○○販賣第三級毒品愷他
    命予甲○○、丙○○部分暨定執行刑部分均撤銷，另為適法
    之諭知。爰審酌被告乙○○正值青壯之年，不思正途工作，
    竟鋌而走險從事轉讓、販賣愷他命之行為，且本次查獲被告
    乙○○分別轉讓予甲○○及所販賣之愷他命，數量甚鉅，若
    非司法警察及時查獲，恐將對國人身心健康造成更嚴重戕害
    ，兼衡其犯後就販賣愷他命部分仍矢口否認犯行，毫無悔悟
    之心等一切情狀，就其轉讓及販賣第三級毒品部分各量處如
    主文第2項所示之刑，並定其應執行刑。
三、扣案如附表編號(一)所示之愷他命（警方編號：A16至A24，本
    院勘驗筆錄附表序號十六），係被告乙○○轉讓予甲○○之
    第三級毒品；扣案如附表編號(九)所示之愷他命（警方編號：
    A1至A5，本院勘驗筆錄附表序號一至五），係被告乙○○意
    圖營利所販入、尚未及售出之第三級毒品，均係違禁物，均
    應依刑法第38條第1項第1款規定宣告沒收。扣案如附表編號
    (十)所示愷他命之外包裝袋5只，為被告乙○○所有，供意圖
    營利販入附表編號(九)所示愷他命時所用之物；扣案如附表編
    號(十一)所示之行動電話1具（含門號0000000000號之SIM卡1枚
    ），係被告乙○○所有，供聯絡販出附表編號(五)所示愷他命
    所用之物；扣案如附表編號(十二)所示之現金14萬5千元，係被
    告乙○○所有，因販賣附表編號(五)所示之愷他命予丙○○所
    得之財物；扣案如附表編號(十三)、(十四)所示之行動電話各1具（
    各含門號0000000000、0000000000號之SIM卡1枚），係被告
    甲○○所有，供聯絡幫助乙○○賣出及幫助丙○○販入附表
    編號(五)所示愷他命所用之物，扣案如附表編號(十五)所示之現金
    5千元，係同案被告甲○○所有，因幫助乙○○賣出編號(五)
    所示愷他命予丙○○所得之財物，於本案被告乙○○部分，
    均無庸諭知沒收。至扣案如附表編號(二)所示愷他命之外包裝
    袋1只，雖係被告乙○○轉讓第三級毒品所用之物，惟係屬
    甲○○所有，已非被告乙○○所有，爰不予沒收。扣案如附
    表編號(五)所示之愷他命、編號(六)、(七)所示愷他命之外包裝袋
    ，雖亦係被告乙○○販賣予丙○○之第三級毒品及供被告乙○○販賣第三級毒品所用之物；惟因該毒品、外包裝袋同屬
    丙○○意圖營利向被告乙○○所販入之第三級毒品及供丙○○販入第三級毒品所用之物，而丙○○此部分意圖營利販入
    愷他命之犯行業經原審判決確定，此部分扣案之毒品、外包
    裝袋已於被告丙○○經判處販賣第三級毒品罪部分諭知沒收
    ，且因被告丙○○及檢察官就此並未提起上訴而告確定在案
    ，並經原審移送檢察官執行沒收完畢（見原審卷第281頁、
    第282頁）；加之被告乙○○與丙○○就此部分販賣之犯行
    並非共同正犯，無責任共同原則之適用，且該等外包裝袋係
    丙○○所有，已非被告乙○○所有之物，爰不重複於被告乙○○販賣第三級毒品之罪刑下宣告沒收。又扣案如附表編號
    (十二)所示之其餘現金8千元、編號(十五)所示之其餘現金4千3百元
    ，雖分屬被告乙○○、甲○○所有，而扣案如附表編號(十六)至
    (二十)所示之物，亦屬被告乙○○所有，惟均與本案無涉，亦均
    不予宣告沒收。
丙、據上論斷，應依刑事訴訟法第369條第1項前段、第364條、
    第299條第1項前段、第300條，毒品危害防制條例第4條第3
    項、第8條第3項、第17條、第19條第1項，刑法第11條前段
    、第30條、第55條、第38條第1項第1款、第51條第5款、第
    9款、第10款，判決如主文。
本案經檢察官曾忠己到庭執行職務。
中    華    民    國    98    年    6     月    4    日
                  刑事第九庭審判長法  官  陳貽男
                                  法  官  何信慶
                                  法  官  周盈文
以上正本證明與原本無異。
如不服本判決，應於收受送達後10日內向本院提出上訴書狀，其
未敘述上訴之理由者並得於提起上訴後10日內向本院補提理由書
（均須按他造當事人之人數附繕本）「切勿逕送上級法院」。
其餘部分（轉讓第三級毒品）不得上訴。
                                  書記官  張郁琳
中    華    民    國    98    年    6     月    4     日
附錄本案論罪科刑法條全文：
毒品危害防制條例第4條
製造、運輸、販賣第一級毒品者，處死刑或無期徒刑；處無期徒
刑者，得併科新臺幣 1 千萬元以下罰金。
製造、運輸、販賣第二級毒品者，處無期徒刑或 7 年以上有期徒
刑，得併科新臺幣 7 百萬元以下罰金。
製造、運輸、販賣第三級毒品者，處 5 年以上有期徒刑，得併科
新臺幣 5 百萬元以下罰金。
製造、運輸、販賣第四級毒品者，處 3 年以上 10 年以下有期徒
刑，得併科新臺幣 3 百萬元以下罰金。
製造、運輸、販賣專供製造或施用毒品之器具者，處 1 年以上 7
年以下有期徒刑，得併科新臺幣 1 百萬元以下罰金。
前五項之未遂犯罰之。
毒品危害防制條例第8條
轉讓第一級毒品者，處 1 年以上 7 年以下有期徒刑，得併科新
臺幣 1 百萬元以下罰金。
轉讓第二級毒品者，處 6 月以上 5 年以下有期徒刑，得併科新
臺幣 70 萬元以下罰金。
轉讓第三級毒品者，處 3 年以下有期徒刑，得併科新臺幣 30 萬
元以下罰金。
轉讓第四級毒品者，處 1 年以下有期徒刑，得併科新臺幣 10 萬
元以下罰金。
前四項之未遂犯罰之。
轉讓毒品達一定數量者，加重其刑至二分之一，其標準由行政院
定之。
附表：
┌──┬─────┬─────────────┬────────────┐
│編號│物      品│數                      量│備                    註│
├──┼─────┼─────────────┼────────────┤
│(一)  │愷他命    │外包裝1 包（內含9 小包：毛│扣案，為乙○○轉讓予鄧力│
│    │          │重9 公克）（未包含內外包裝│雲之第三級毒品，應依刑法│
│    │          │）                        │第38條第1項第1款宣告沒收│
├──┼─────┼─────────────┼────────────┤
│(二)  │編號(一)所示│1只                       │扣案，雖係乙○○轉讓第三│
│    │愷他命之外│                          │級毒品所用之物，惟係屬鄧│
│    │包裝袋    │                          │力雲所有，已非乙○○所有│
│    │          │                          │之物，爰不予宣告沒收    │
├──┼─────┼─────────────┼────────────┤
│(三)  │愷他命    │1 包（淨重4.5 公克）（未包│扣案，為乙○○轉讓予鄧力│
│    │          │含包裝）                  │雲之第三級毒品（此部分事│
│    │          │                          │實業經原審判決確定，由原│
│    │          │                          │審宣告沒收）            │
├──┼─────┼─────────────┼────────────┤
│(四)  │編號(三)所示│1只                       │扣案，為乙○○轉讓第三級│
│    │愷他命之外│                          │毒品所用之物（業經原審宣│
│    │包裝袋    │                          │告沒收）                │
├──┼─────┼─────────────┼────────────┤
│(五)  │愷他命    │12包（淨重共計500.5公克） │扣案，為丙○○意圖營利向│
│    │          │（未包含包裝）            │乙○○所販入之第三級毒品│
│    │          │                          │（此部分事實業經原審判決│
│    │          │                          │確定，由原審宣告沒收）  │
├──┼─────┼─────────────┼────────────┤
│(六)  │編號(五)所示│12只                      │扣案，為丙○○所有，供意│
│    │愷他命之外│                          │圖營利販入編號(五)所示愷他│
│    │包裝袋    │                          │命時所用之物（業經原審宣│
│    │          │                          │告沒收）                │
├──┼─────┼─────────────┼────────────┤
│(七)  │大型包裝袋│1只                       │扣案，為丙○○所有，供意│
│    │          │                          │圖營利販入編號(五)所示愷他│
│    │          │                          │命時所用之物（業經原審宣│
│    │          │                          │告沒收）                │
├──┼─────┼─────────────┼────────────┤
│(八)  │SONY ERIC │1具（含門號0000000000號之 │扣案，為丙○○所有，供聯│
│    │SSON牌行動│SIM卡1枚）                │絡販入編號(五)所示愷他命所│
│    │電話      │                          │用之物（業經原審宣告沒收│
│    │          │                          │）                      │
├──┼─────┼─────────────┼────────────┤
│(九)  │愷他命    │5 包（不含外包裝袋。原淨重│扣案，為乙○○意圖營利所│
│    │          │共計882.5 公克，於鑑驗時經│販入、尚未及售出之第三級│
│    │          │取樣0.14公克用磬，驗餘淨重│毒品，應依刑法第38條第1 │
│    │          │共計882.36公克）          │項第1款宣告沒收         │
├──┼─────┼─────────────┼────────────┤
│(十)  │編號(九)所示│5只                       │扣案，為乙○○所有，供意│
│    │愷他命之外│                          │圖營利販入編號(九)所示愷他│
│    │包裝袋    │                          │命時所用之物，應依毒品危│
│    │          │                          │害防制條例第19條第1項宣 │
│    │          │                          │告沒收                  │
├──┼─────┼─────────────┼────────────┤
│(十一)  │NOKIA牌行 │1具（含門號0000000000號之 │扣案，為乙○○所有，供聯│
│    │動電話    │SIM卡1枚）                │絡販出編號(五)所示愷他命所│
│    │          │                          │用之物，應依毒品危害防制│
│    │          │                          │條例第19條第1項宣告沒收 │
├──┼─────┼─────────────┼────────────┤
│(十二)  │現金      │145,000元（其餘扣案之8,000│扣案，為乙○○所有，因販│
│    │          │元與本案無涉）            │賣編號(五)所示愷他命予黃俊│
│    │          │                          │穎所得之財物，應依毒品危│
│    │          │                          │害防制條例第19條第1項宣 │
│    │          │                          │告沒收。至其餘扣案之8000│
│    │          │                          │元與本案無涉，不予沒收  │
├──┼─────┼─────────────┼────────────┤
│(十三)  │SHARP牌行 │1具（含門號0000000000號之 │扣案，為甲○○所有，供聯│
│    │動電話    │SIM卡1枚）                │絡幫助乙○○賣出及幫助黃│
│    │          │                          │俊穎販入編號(五)所示愷他命│
│    │          │                          │所用之物，應依毒品危害防│
│    │          │                          │制條例第19條第1項宣告沒 │
│    │          │                          │收                      │
├──┼─────┼─────────────┼────────────┤
│(十四)  │NOKIA牌行 │1具（含門號0000000000號之 │扣案，為甲○○所有，供聯│
│    │動電話    │SIM卡1枚）                │絡幫助乙○○賣出及幫助黃│
│    │          │                          │俊穎販入編號(五)所示愷他命│
│    │          │                          │所用之物，應依毒品危害防│
│    │          │                          │制條例第19條第1項宣告沒 │
│    │          │                          │收                      │
├──┼─────┼─────────────┼────────────┤
│(十五)  │現金      │5,000元（其餘扣案之4,300元│扣案，為甲○○所有，因幫│
│    │          │與本案無涉）              │助乙○○賣出編號(五)所示愷│
│    │          │                          │他命予丙○○所得之財物，│
│    │          │                          │應依毒品危害防制條例第19│
│    │          │                          │條第1項宣告沒收。至其餘 │
│    │          │                          │扣案之4300元與本案無涉，│
│    │          │                          │不予沒收                │
├──┼─────┼─────────────┼────────────┤
│(十六)  │SHARP牌行 │1具（含門號0000000000號之 │扣案，為乙○○所有，與本│
│    │動電話    │SIM卡1枚）                │案無涉，不予沒收        │
├──┼─────┼─────────────┼────────────┤
│(十七)  │NOKIA牌行 │1具（含門號0000000000號之 │扣案，為乙○○所有，與本│
│    │動電話    │SIM卡1枚）                │案無涉，不予沒收        │
├──┼─────┼─────────────┼────────────┤
│(十八)  │NOKIA牌行 │1具（含大陸地區門號之SIM卡│扣案，為乙○○所有，與本│
│    │動電話    │1枚）                     │案無涉，不予沒收        │
├──┼─────┼─────────────┼────────────┤
│(十九)  │茶葉袋    │1只                       │扣案，為乙○○所有，與本│
│    │          │                          │案無涉，不予沒收        │
├──┼─────┼─────────────┼────────────┤
│(二十)  │束口袋    │1只                       │扣案，為乙○○所有，與本│
│    │          │                          │案無涉，不予沒收        │
└──┴─────┴─────────────┴────────────┘


司法院資訊處製作；財團法人民間司法改革基金會備份。
